臺灣高等法院民事判決
111年度再字第56號
再 審原 告  謝炯陽  
再 審被 告  鼎麗資產管理股份有限公司

法定代理人  李祐鑫  
再 審被 告  台灣電力股份有限公司台北市區營業處

法定代理人  張建川  
再 審被 告  京玉有限公司

法定代理人  陳秀玉  
上列當事人間請求排除侵害等事件，再審原告對於中華民國111
年6月15日本院109年度上字第1368號確定判決，提起再審之訴，
本院判決如下：
    主      文
再審之訴駁回。
再審訴訟費用由再審原告負擔。 
    事實及理由
一、再審原告主張：本院109年度上字第1368號判決（下稱原確
    定判決）以伊未能舉證所罹病症，係因再審被告於伊居住之
    房屋外牆旁、正對伊住處大門處設置產生低頻噪音及電磁波
    之變電箱、電錶箱（下稱系爭設備）所致，認伊請求拆除並
    遷移系爭設備，及連帶給付新臺幣（下同）300萬元本息，
    為無理由。惟伊發現國立臺灣大學醫學院附設醫院於民國11
    1年9月6日出具之診斷證明書（下稱系爭診斷證明書），為
    未經原確定判決斟酌之證物，如經斟酌可使伊受較有利益之
    裁判。爰依民事訴訟法第496條第1項第13款規定，提起再審
    之訴等情。並聲明：㈠原確定判決廢棄。㈡再審被告應將系爭
    設備拆除並遷移，並連帶給付300萬元，及自起訴狀繕本送
    達翌日起至清償日止，按週年利率5％計算之利息。
二、民事訴訟法第496條第1項第13款所謂當事人發現未經斟酌之
    證物，係指前訴訟程序事實審之言詞辯論終結前已存在之證
    物，因當事人不知有此，致未經斟酌，現始知之者而言。若
    在前訴訟程序事實審言詞辯論終結前，尚未存在之證物，本
    無所謂發現，自不得以之為再審事由。查原確定判決之訴訟
    程序於111年5月11日言詞辯論終結，有原確定判決在卷可證
    （見本院卷第27至43頁），系爭診斷證明書乃於同年9月6日
    始作成（見本院卷第7頁），顯屬原確定判決訴訟程序事實
    審言詞辯論終結前，尚未存在之證物，自無發現可言，揆以
    上開說明，不得以系爭診斷證明書提起再審之訴。準此，再
    審原告以發現未經原確定判決斟酌之系爭診斷證明書為由，
    提起再審之訴，自屬無據。
三、綜上所述，再審原告以原確定判決有民事訴訟法第496條第1
    項第13款之再審事由，提起本件再審之訴，顯無理由，爰不
    經言詞辯論，逕以判決駁回之。
四、據上論結，本件再審之訴為顯無理由，爰依民事訴訟法第50
    2條第2項、第78條規定，判決如主文。
中　　華　　民　　國　　111 　年　　11　　月　　4 　　日
                  民事第八庭
                      審判長法  官  邱育佩
                            法  官  譚德周
                            法  官  湯千慧
正本係照原本作成。
如不服本判決，應於收受送達後20日內向本院提出上訴書狀，其
未表明上訴理由者，應於提出上訴後20日內向本院補提理由書狀
（均須按他造當事人之人數附繕本）上訴時應提出委任律師或具
有律師資格之人之委任狀；委任有律師資格者，另應附具律師資
格證書及釋明委任人與受任人有民事訴訟法第466 條之1第1項但
書或第2項所定關係之釋明文書影本。如委任律師提起上訴者，
應一併繳納上訴審裁判費。
中　　華　　民　　國　　111 　年　　11　　月　　4 　　日

  　　　　　　　　　　　　　書記官  陳奕伃